<?xml version='1.0' encoding='utf-8'?>
<verb default="imlonnaigh" disambig="">
  <verbalNoun default="imlonnú" />
  <verbalAdjective default="imlonnaithe" />
  <tenseForm default="imlonnaigh" tense="Past" dependency="Indep" person="Base" />
  <tenseForm default="imlonnaíomar" tense="Past" dependency="Indep" person="Pl1" />
  <tenseForm default="imlonnaíodar" tense="Past" dependency="Indep" person="Pl3" />
  <tenseForm default="imlonnaíodh" tense="Past" dependency="Indep" person="Auto" />
  <tenseForm default="imlonnaigh" tense="Past" dependency="Dep" person="Base" />
  <tenseForm default="imlonnaíomar" tense="Past" dependency="Dep" person="Pl1" />
  <tenseForm default="imlonnaíodar" tense="Past" dependency="Dep" person="Pl3" />
  <tenseForm default="imlonnaíodh" tense="Past" dependency="Dep" person="Auto" />
  <tenseForm default="imlonnaíodh" tense="PastCont" dependency="Indep" person="Base" />
  <tenseForm default="imlonnaínn" tense="PastCont" dependency="Indep" person="Sg1" />
  <tenseForm default="imlonnaíteá" tense="PastCont" dependency="Indep" person="Sg2" />
  <tenseForm default="imlonnaímis" tense="PastCont" dependency="Indep" person="Pl1" />
  <tenseForm default="imlonnaídís" tense="PastCont" dependency="Indep" person="Pl3" />
  <tenseForm default="imlonnaítí" tense="PastCont" dependency="Indep" person="Auto" />
  <tenseForm default="imlonnaíodh" tense="PastCont" dependency="Dep" person="Base" />
  <tenseForm default="imlonnaínn" tense="PastCont" dependency="Dep" person="Sg1" />
  <tenseForm default="imlonnaíteá" tense="PastCont" dependency="Dep" person="Sg2" />
  <tenseForm default="imlonnaímis" tense="PastCont" dependency="Dep" person="Pl1" />
  <tenseForm default="imlonnaídís" tense="PastCont" dependency="Dep" person="Pl3" />
  <tenseForm default="imlonnaítí" tense="PastCont" dependency="Dep" person="Auto" />
  <tenseForm default="imlonnaíonn" tense="PresCont" dependency="Indep" person="Base" />
  <tenseForm default="imlonnaím" tense="PresCont" dependency="Indep" person="Sg1" />
  <tenseForm default="imlonnaímid" tense="PresCont" dependency="Indep" person="Pl1" />
  <tenseForm default="imlonnaítear" tense="PresCont" dependency="Indep" person="Auto" />
  <tenseForm default="imlonnaíonn" tense="PresCont" dependency="Dep" person="Base" />
  <tenseForm default="imlonnaím" tense="PresCont" dependency="Dep" person="Sg1" />
  <tenseForm default="imlonnaímid" tense="PresCont" dependency="Dep" person="Pl1" />
  <tenseForm default="imlonnaítear" tense="PresCont" dependency="Dep" person="Auto" />
  <tenseForm default="imlonnóidh" tense="Fut" dependency="Indep" person="Base" />
  <tenseForm default="imlonnóimid" tense="Fut" dependency="Indep" person="Pl1" />
  <tenseForm default="imlonnófar" tense="Fut" dependency="Indep" person="Auto" />
  <tenseForm default="imlonnóidh" tense="Fut" dependency="Dep" person="Base" />
  <tenseForm default="imlonnóimid" tense="Fut" dependency="Dep" person="Pl1" />
  <tenseForm default="imlonnófar" tense="Fut" dependency="Dep" person="Auto" />
  <tenseForm default="imlonnódh" tense="Cond" dependency="Indep" person="Base" />
  <tenseForm default="imlonnóinn" tense="Cond" dependency="Indep" person="Sg1" />
  <tenseForm default="imlonnófá" tense="Cond" dependency="Indep" person="Sg2" />
  <tenseForm default="imlonnóimis" tense="Cond" dependency="Indep" person="Pl1" />
  <tenseForm default="imlonnóidís" tense="Cond" dependency="Indep" person="Pl3" />
  <tenseForm default="imlonnófaí" tense="Cond" dependency="Indep" person="Auto" />
  <tenseForm default="imlonnódh" tense="Cond" dependency="Dep" person="Base" />
  <tenseForm default="imlonnóinn" tense="Cond" dependency="Dep" person="Sg1" />
  <tenseForm default="imlonnófá" tense="Cond" dependency="Dep" person="Sg2" />
  <tenseForm default="imlonnóimis" tense="Cond" dependency="Dep" person="Pl1" />
  <tenseForm default="imlonnóidís" tense="Cond" dependency="Dep" person="Pl3" />
  <tenseForm default="imlonnófaí" tense="Cond" dependency="Dep" person="Auto" />
  <moodForm default="imlonnaíodh" mood="Imper" person="Base" />
  <moodForm default="imlonnaím" mood="Imper" person="Sg1" />
  <moodForm default="imlonnaigh" mood="Imper" person="Sg2" />
  <moodForm default="imlonnaímis" mood="Imper" person="Pl1" />
  <moodForm default="imlonnaígí" mood="Imper" person="Pl2" />
  <moodForm default="imlonnaídís" mood="Imper" person="Pl3" />
  <moodForm default="imlonnaítear" mood="Imper" person="Auto" />
  <moodForm default="imlonnaí" mood="Subj" person="Base" />
  <moodForm default="imlonnaímid" mood="Subj" person="Pl1" />
  <moodForm default="imlonnaítear" mood="Subj" person="Auto" />
</verb>
